【裁判字號】    99,上訴,98
【裁判日期】    990520
【裁判案由】    毒品危害防制條例
【裁判全文】
臺灣高等法院臺南分院刑事判決          99年度上訴字第98號
上  訴  人  臺灣嘉義地方法院檢察署檢察官
被      告  甲○○
選任辯護人  蔡碧仲律師（扶助律師）
被      告  乙○○
選任辯護人    汪玉蓮律師（扶助律師）
上列上訴人因被告等犯毒品危害防制條例案件，不服臺灣嘉義地
方法院九十八年度訴字第三三六號中華民國九十八年十二月十一
日第一審判決（起訴案號：臺灣嘉義地方法院檢察署九十七年度
偵字第八七九八號），提起上訴，本院判決如下：
    主  文
上訴駁回。
    事  實
一、甲○○（綽號「姐仔」、「阿娥」）、乙○○（綽號「順仔
    」）為夫妻，與黃瑞丞（通緝中，由原審另行審結）均明知
    甲基安非他命為毒品危害防制條例所規定之第二級毒品，不
    得非法持有、販賣，甲○○竟基於販賣第二級毒品甲基安非
    他命以營利之犯意，自民國九十七年八月起至同年十二月間
    止，以其所有附表三編號3所示之0000000000號行動電話門
    號作為聯絡販賣甲基安非他命之工具，與附表一所示之「販
    賣對象」，先後於附表一所示之時間，互為約定所購買毒品
    之數量、金額及交易地點，再利用其所有附表三編號4、5所
    示之斜削吸管、磅秤分裝甲基安非他命後，或由甲○○如數
    交付甲基安非他命予附表一所示之「販賣對象」並收取價款
    ，或於附表一編號8、9、16、17，由與甲○○就附表一編號
    8、9、16、17之各該次販賣甲基安非他命行為分別具有共同
    營利之犯意聯絡之乙○○、黃瑞丞，出面交付甲基安非他命
    予附表一編號8、9、16、17所示之「販賣對象」並收取價款
    ，或事後再由甲○○向「販賣對象」收取價款（各次販賣甲
    基安非他命之對象、時間地點、交易金額、數量、次數、方
    式，均詳如附表一所示）（另乙○○被訴於附表一編號1至
    4及10至12所示時地販賣第二級毒品部分，業經原審判決無
    罪，未經上訴而確定）。
二、甲○○另行起意，明知甲基安非他命為毒品危害防制條例所
    規範之第二級毒品，亦係藥事法所稱之禁藥，非經許可，不
    得轉讓，竟基於轉讓禁藥即第二級毒品甲基安非他命之犯意
    ，於附表二所示之時、地，無償轉讓數量不詳惟均不及十公
    克之甲基安非他命予黃瑞丞施用各一次。
三、嗣經警於九十七年十二月十七日上午七時許，持本院核發之
    搜索票，至甲○○、乙○○位於嘉義縣東石鄉猿樹村頂寮
    121號之住處執行搜索，當場在屋內扣得甲○○所有之甲基
    安非他命三包（驗前淨重分別為0.411公克、0.753公克、
    1.021公克；驗餘淨重分別為0.406公克、0.748公克、1.016
    公克）暨供販賣甲基安非他命使用之0000000000號行動電話
    一具（含SIM卡一張）、斜削吸管三支、磅秤二臺等附表三
    所示之物，始偵悉上情。
四、案經嘉義縣警察局移送臺灣嘉義地方法院檢察署檢察官偵查
    起訴。
    理  由
壹、有罪部分
一、按被告以外之人於審判外之陳述，經當事人於審判程序同意
    作為證據，法院審酌該言詞陳述或書面陳述作成時之情況，
    認為適當者，亦得為證據。當事人、代理人或辯護人於法院
    調查證據時，知有第一百五十九條第一項不得為證據之情形
    ，而未於言詞辯論終結前聲明異議，視為有前項之同意，刑
    事訴訟法第一百五十九條之五定有明文。查本件認定事實所
    援引具傳聞性質之言詞或書面證據，關於證據能力，提示予
    當事人及辯護人，渠等於原審及本院均對之表示無意見（原
    審卷(一)第六三頁、第七八頁、第二三四頁；本院卷第六三至
    六四頁），亦未於本案言詞辯論終結前聲明異議，而本院審
    酌該等審判外陳述作成當時之過程、內容、功能等情況綜合
    判斷，認具備合法可信之適當性保障而具證據能力，得採為
    認定事實之基礎，合先敘明。
二、上開販賣及轉讓甲基安非他命之犯罪事實，迭據被告甲○○
    於偵查、原審及本院審理時供認不諱（偵查卷第五一至五三
    頁；原審卷(一)第七六至八０頁、原審卷(二)第七至十六頁、第
    九三至一一一頁；本院卷第六三頁背面、第六四頁、第八二
    頁背面）；被告乙○○則對附表一編號8、9、16所示之販賣
    第二級毒品之犯行，於本院審理時坦承無訛（本院卷第六三
    頁背面、第六四頁、第八二頁背面），就上開附表一編號8
    、9、16所示之犯行，被告二人所供互核相符。此外：
  (一)被告甲○○上開販賣及轉讓甲基安非他命之犯罪事實，亦經
    證人林憲昇（附表一編號1至4）、李冠詠（附表一編號10至
    12）於偵查中（偵卷第四五頁、第十七頁）、證人黃世文（
    附表一編號5至9）、黃裕明（附表一編號13至17）於原審審
    理時（原審卷(二)第十七至廿六頁、第四四至五二頁）、證人
    即被告乙○○於警詢（警卷第十一頁）、證人黃瑞丞（附表
    二）於偵查中（偵卷第五五頁）證述綦詳，並有指認紀錄表
    （指認人黃世文、被指認人甲○○）、指認紀錄表（指認人
    林憲昇、被指認人甲○○）、指認紀錄表（指認人李冠詠、
    被指認人甲○○）、指認紀錄表（指認人黃裕明、被指認人
    甲○○）、搜索扣押筆錄、扣押物品目錄表、扣押物品收據
    、原審法院九十七年度聲監字第三九六號、九十七年度聲監
    續字第三０五號、九十七年度聲監續字第三四七號通訊監察
    書（監察電話：0000000000號）、嘉義縣警察局刑警大隊通
    訊監察譯文表（監察電話：0000000000號）各一份、搜索現
    場照片二張等附卷可佐（警卷第廿六頁、第三二頁、第三七
    至四０頁、第四三頁、第六一至八五頁、第四四頁），且有
    被告甲○○所有供販賣甲基安非他命使用之0000000000號行
    動電話一具（含SIM卡一張）、斜削吸管三支、磅秤二臺等
    物扣案可憑。而扣案附表三編號一所示被告甲○○所有之物
    ，經鑑驗結果確均含有甲基安非他命成分（驗前淨重分別為
    0.411公克、0.753公克、1.021公克，驗餘淨重分別為0.406
    公克、0.748 公克、1.016公克公克），亦有財團法人私立
    高雄醫學大學附設中和紀念醫院98年5月15日高醫附科字第
    0980001598號函檢附之檢驗報告三份存卷可考（原審卷(一)第
    一０九至一一二頁），足認被告甲○○上開任意性自白與事
    實相符，堪予採信。
  (二)被告乙○○上開共同販賣甲基安非他命之犯罪事實，亦據證
    人黃世文、黃裕明於原審審理中結證綦詳，證人黃世文證稱
    ：伊向被告甲○○買過五次甲基安非他命，均係以電話向被
    告甲○○聯絡，若被告甲○○不在家，就會叫被告乙○○拿
    甲基安非他命給伊，伊到被告二人住處與被告乙○○一手交
    錢一手交付毒品，共有二次等語明確（原審卷(二)第十七至二
    六頁）；證人黃裕明亦證述：伊曾打電話給被告甲○○欲購
    買1,000元甲基安非他命，被告甲○○接聽後稱目前不在家
    ，要伊去被告甲○○住處向被告乙○○拿毒品，伊就前往被
    告甲○○住處敲門，向被告乙○○表示被告甲○○要伊前來
    拿東西，被告乙○○就表示東西在桌上，用衛生紙包著，要
    伊自己拿，伊事後再交付價款給被告甲○○等語屬實（原審
    卷(二)第四四至五四頁），核與被告甲○○於警詢供稱：有時
    伊沒有空，伊丈夫乙○○也會幫忙販送甲基安非他命；（乙
    ○○是否有與妳共同販賣毒品？）有，被告乙○○偶爾會幫
    伊販賣毒品甲基安非他命（警卷第三頁、第七頁）；於偵查
    中證稱：伊有時沒有空，被告乙○○會幫伊送毒品甲基安非
    他命等情相符（偵查卷第五二頁）。而被告甲○○在警詢及
    偵查中並未受到任何強暴、脅迫、威脅、利誘或其他不正方
    法取供之情形，均係出於自願陳述，業據其供承在卷（原審
    卷(一)第三０至三一頁），按被告甲○○與乙○○為夫妻，關
    係甚為親密，被告甲○○嗣於原審審理時翻異前詞，言稱伊
    與乙○○感情不好云云，但又否認被告乙○○有參與販賣甲
    基安非他命之犯行，迴護被告乙○○之詞在在明甚（原審卷
    (二)第十頁），足見渠等鶼鰈情深、感情甚篤，倘被告乙○○
    確未參與任何販賣甲基安非他命之犯行，被告甲○○斷無任
    意捏造不實，誣指其夫即被告乙○○觸犯重罪之可能，衡情
    自以被告甲○○上開於警詢、偵查中之證述較為可採，其於
    原審審理中之證詞係為被告乙○○脫罪之詞，並不足採，無
    法為有利被告乙○○之認定。何況被告乙○○於本院審理時
    就上開犯行亦已為認罪之表示，對照伊於警詢時自承：伊確
    曾在住家販賣甲基安非他命與黃世文等人（警卷第十二頁）
    ，並於偵查中坦稱：伊有幫被告甲○○送過幾次甲基安非他
    命，也有收過錢（偵查卷第五三頁），及於原審審理中供承
    ：證人黃世文確曾至渠等住處與伊接觸過二次；證人黃裕明
    確曾與被告甲○○接洽後，至渠等住處，伊要證人黃裕明自
    己拿桌上用衛生紙包著的東西等情，顯與證人黃世文、黃裕
    明上開所證情節均相符合（原審卷(二)第廿七頁、第五四頁）
    ，足證被告乙○○於本院審理時所為之自白與事實相符，應
    可足採。
  (三)又甲基安非他命乃毒品危害防制條例所列管具成癮性、濫用
    性之第二級毒品，危害社會甚深，嚴禁持有、轉讓、製造、
    運輸及販賣等，罪刑非輕，販賣毒品乃懸為厲禁之重罪，從
    事者莫不極盡隱諱之能事，唯恐遭致查緝，故得來不易之毒
    品，除因特別情事偶爾無償轉讓，間或與人分享外，衡情倘
    無利可圖，諒無平白蹈陷重典無端供應他人之理。而毒品交
    易條件及價格，因處於國家嚴查禁絕之現實環境，是求售者
    可任意增減份量成色，視買賣雙方關係深淺、當時之資力、
    毒品純質、需求程度、交易風險及對價格之接受度等因素，
    與購買者進行磋商。而販賣毒品之獲利，倘非坦承犯行翔實
    供述價量俾得明確核計外，委難覈實，然販賣毒品之人，除
    非特有考量，或別有事證足認係按同一價量委買、轉售或無
    償贈與而確未營利外，既殆無甘罹刑章而無所求之可能，則
    從販入與賣出之量價差異營取利潤，厥乃合情理之推論，尚
    難遽認販賣毒品營利之事證未足，否則豈非知錯悛悔坦述者
    難辭重典，而飾卸脫罪者卻反得僥倖？殊無是理。本件被告
    甲○○與所有「販賣對象」及被告乙○○與黃世文、黃裕明
    彼此間，僅止於朋友關係，並無特殊密切之親故關係，卻仍
    鋌而走險，議款交付物稀價昂之甲基安非他命，揆諸上開情
    理，堪認有營利之意圖甚明。另有指認紀錄表一份（指認人
    ：黃世文、被指認人：乙○○）在卷足稽（警卷第二五頁）
    ，足徵上情屬實無訛。
  (四)綜上，本件事證明確，被告甲○○及乙○○等二人上開犯行
    ，均堪認定。
三、被告甲○○及乙○○行為後，毒品危害防制條例第四條第二
    項業經修正且增列第十七條第二項並公布施行。按行為後法
    律有變更者，適用行為時之法律，但行為後之法律有利於行
    為人者，適用最有利於行為人之法律，現行刑法第二條第一
    項定有明文。此條係規範行為後法律變更所生新舊法律比較
    適用之準據法，是刑法第二條第一項本身雖經修正，但無比
    較新舊法適用之問題，應一律適用裁判時之現行刑法第二條
    第一項之規定，為「從舊從輕」之比較；又新舊刑法關於刑
    之規定，雖同採從輕主義，惟比較時仍應就罪刑有關之共犯
    、未遂犯、想像競合犯、牽連犯、連續犯、結合犯，以及累
    犯加重、自首減輕暨其他法定加減原因（如身分加減）與加
    減比例等一切情形，綜其全部之結果，而為比較，再適用有
    利於行為人之法律處斷，而不得一部割裂分別適用不同之新
    舊法（最高法院二四年上字第四六三四號判例意旨、九十五
    年第八次刑事庭會議決議參照）。而修正前該條例第四條第
    二項規定：「製造、運輸、販賣第二級毒品者，處無期徒刑
    或7年以上有期徒刑，得併科700萬元以下罰金。」，修正後
    該條項則規定：「製造、運輸、販賣第二級毒品者，處無期
    徒刑或7年以上有期徒刑，得併科1,000萬元以下罰金。」，
    新舊法比較結果，修正後之規定未較修正前規定有利於被告
    乙○○，依刑法第二條第一項前段規定，被告乙○○部分仍
    應適用修正前該條例第四條第二項規定。然因被告甲○○於
    偵查及審判中均自白販賣甲基安非他命之犯行，依該條例同
    時增列之第十七條第二項規定：「犯第4條至第8條之罪於偵
    查及審判中均自白者，減輕其刑。」，其既規定必減其刑，
    顯然對被告甲○○更為有利，依刑法第二條第一項但書規定
    ，綜合比較上開新舊法，被告甲○○部分自應適用修正後之
    毒品危害防制條例第四條第二項、第十七條第二項規定。
四、按甲基安非他命屬毒品危害防制條例第二條第二項第二款所
    定之第二級毒品。又甲基安非他命亦屬於藥事法所稱之禁藥
    （即藥事法第廿二條第一款所稱之「經中央衛生主管機關明
    令公告禁止製造、調劑、輸入、輸出、販賣或陳列之毒害藥
    品」），明知為禁藥而轉讓者，藥事法第八十三條亦定有處
    罰明文；故行為人明知為禁藥即甲基安非他命而轉讓予他人
    者，除成立毒品危害防制條例第八條第二項之轉讓第二級毒
    品罪外，亦構成藥事法第八十三條第一項之轉讓禁藥罪，此
    係屬同一犯罪行為而同時有二種法律可資處罰之法條（規）
    競合情形，應依「重法優於輕法」、「後法優於前法」等法
    理，擇一處斷；而毒品危害防制條例第八條第二項轉讓第二
    級毒品罪之法定本刑為「6月以上5年以下有期徒刑，得併科
    70萬元以下罰金」，九十三年四月二十一日修正後藥事法第
    八十三條第一項轉讓禁藥罪之法定本刑為「7年以下有期徒
    刑，得併科5百萬元以下罰金」，行為人轉讓甲基安非他命
    之情節（亦即其轉讓之數量及對象）如無應依毒品危害防制
    條例第八條第六項及第九條之規定加重其刑至二分之一之情
    形，則修正後藥事法第八十三條第一項之罪之法定本刑，顯
    較毒品危害防制條例第八條第二項之罪之法定本刑為重，依
    前述「重法優於輕法」之法理，自應優先適用藥事法第八十
    三條第一項之規定處斷，公訴意旨認係想像競合犯，尚有誤
    會。查本件被告甲○○轉讓與共同被告黃瑞丞之甲基安非他
    命僅係臨時為因應毒癮所需，且參諸毒品價格昂貴，衡情被
    告甲○○各次所轉讓之甲基安非他命數量應未達「轉讓毒品
    加重其刑之數量標準」所定「第二級毒品：淨重10公克以上
    」之加重其刑標準，自應優先適用藥事法第八十三條第一項
    之規定處斷，而非論以轉讓第二級毒品罪。故核被告甲○○
    所為，分別係犯修正後毒品危害防制條例第四條第二項之販
    賣第二級毒品罪、藥事法第八十三條第一項之轉讓禁藥罪，
    被告乙○○就附表一編號8、9、16所為，均係犯修正前毒品
    危害防制條例第四條第二項之販賣第二級毒品罪。被告等持
    有甲基安非他命之低度行為，為販賣之高度行為所吸收，均
    不另論罪。被告甲○○於附表一編號8、9、16之犯行部分與
    被告乙○○，以及於附表一編號17之犯行部分與共同被告黃
    瑞丞，分別具有犯意聯絡及行為分擔，渠等就此部分犯行分
    別應論以共同正犯。被告等上開犯行，犯意各別，行為亦殊
    ，均應予分論併罰，公訴意旨認被告等上開販賣第二級毒品
    與同一對象之犯行，均係接續犯，各應僅論以一罪云云，尚
    有誤會。又被告甲○○於偵查及審判中均自白販賣甲基安非
    他命之犯行，依修正後同條例第十七條第二項規定，就甲○
    ○所犯販賣第二級毒品部分，均應減輕其刑。
五、原審以被告二人罪證明確，為適用毒品危害防制條例第四條
    第二項（修正前、後）、第十七條第二項（修正後），藥事
    法第八十三條第一項，刑法第十一條、第二條第一項、第二
    十八條規定，並審酌：販賣第二級毒品之法定刑為「無期徒
    刑或7年以上有期徒刑，得併科1,000萬元（修正前為700萬
    元）以下罰金」，然同為販賣第二級毒品之人，其原因動機
    不一，犯罪情節未必盡同，或有大盤毒梟者，亦有中、小盤
    之分，甚或僅止於吸毒者友儕間為求互通有無之有償轉讓者
    亦有之，其販賣行為所造成危害社會之程度自屬有異，法律
    科處此類犯罪，所設之法定最低本刑相同，不可謂不重。於
    此情形，倘依其情狀處以較輕刑度，即足以懲儆，並可達防
    衛社會之目的者，自非不可依客觀之犯行與主觀之惡性二者
    加以考量其情狀，是否有可憫恕之處，適用刑法第五十九條
    之規定酌量減輕其刑，期使個案裁判之量刑，能斟酌至當，
    符合比例原則。查被告等二人上開各次販賣甲基安非他命之
    犯行，每次僅販售金額非鉅之毒品，其犯罪情節，當非大盤
    毒梟者可資等同併論，如就被告乙○○部分各量處法定最低
    度刑及就被告甲○○部分各量處減輕其刑後之最低刑度，殊
    嫌過重，其犯罪之情狀顯可憫恕，而依刑法第五十九條之規
    定就被告等所犯販賣第二級毒品部分均減輕其刑。並念及被
    告等四肢健全，竟不思循正途賺取金錢，反意圖牟取暴利，
    販賣甲基安非他命予他人，戕害國人健康惡性非輕，被告甲
    ○○坦承犯行尚知悔悟之態度、被告乙○○之犯後態度，被
    告等所販賣、被告甲○○轉讓毒品之次數、數量、渠等犯罪
    之動機、目的、手段、所生危害、被告甲○○國中畢業之智
    識程度、已婚、從事運蚵工作、收入不穩定；被告乙○○國
    小畢業之智識程度、已婚、打零工等一切情狀，分別量處被
    告甲○○應執行有期徒刑陸年陸月、被告乙○○應執行有期
    徒刑伍年陸月。檢察官以被告二人並無刑法第五十九條所定
    之犯罪之情狀可憫恕之處，原審竟予以減刑，且就渠等定應
    執行刑亦屬過輕云云，而指摘原審判決不當。惟按量刑之輕
    重，係屬事實審法院得依職權自由裁量之事項，苟以被告之
    責任為基礎，復已斟酌刑法第五十七條各款所列情狀而為刑
    之量定，復未逾越法定刑度，不容任意指為違法（最高法院
    九十六年台上字第七０一八號判決意旨可資參照），準此，
    原審就被告二人已敘明審酌上開各種情狀，在法定刑及定應
    執行刑之範圍內，量處上開應執行刑，已如上述，依法尚無
    違誤；至被告二人量刑依據，亦已詳予說明其等參與次數、
    參與程度、時間、被告二人間之關係及其等間不得己之苦衷
    等情狀而認有足堪憫恕之情形，經核尚屬可採。公訴人上訴
    認原審就被告二人量刑過輕而指摘原判決不當，為無理由，
    應予駁回。
六、按查獲之第二級毒品，不問屬於犯人與否，均沒收銷燬之，
    毒品危害防制條例第十八條第一項前段定有明文；故被告經
    法院為有罪之判決時，查獲之毒品，與被告所犯本案有關者
    ，固應於該有罪判決之主刑下諭知沒收；至若查獲之毒品，
    與被告被訴之本案全然無關，法院自不得宣告沒收（最高法
    院九十四年度臺上字第七三一九號、九十五年度臺上字第一
    五一六號判決均可供參）。再依同條例第十九條第一項規定
    ，犯第四條第二項販賣第二級毒品罪者，其供犯罪所用或因
    犯罪所得之財物，應沒收之，如全部或一部不能沒收時，追
    徵其價額或以其財產抵償之。又以營利為目的販入毒品，經
    多次販賣後，持有剩餘毒品被查獲，其各次販賣毒品行為，
    固應併合處罰，惟該持有剩餘毒品之低度行為，應僅為最後
    一次販賣毒品之高度行為所吸收，不另論罪，則就該查獲之
    剩餘毒品，自祇能於最後一次販賣毒品罪宣告沒收銷燬，不
    得於各次販賣毒品罪均一併宣告（最高法院九十八年度臺上
    字第一０六三號、九十八年度臺上字第七三八號判決亦可供
    參）。準此：
  (一)扣案毒品部分：
  1.本件扣案附表三編號1所示之甲基安非他命，屬第二級毒品
    ，不問屬於犯人與否，均應依毒品危害防制條例第十八條第
    一項前段規定，於附表一編號17之犯行項下宣告沒收銷燬之
    。
  2.附表三編號8中之甲基安非他命一包，則係共同被告黃瑞丞
    向姓名年籍不詳、綽號「五十仔」之人所購買，並於本件遭
    查獲當日上午供自己施用之情，業據共同被告黃瑞丞供述在
    卷（偵查卷第五四頁），且其該次施用甲基安非他命之犯行
    ，業據臺灣嘉義地方法院檢察署檢察官以九十八年度毒偵字
    第四九號偵查後提起公訴在案，所施用之毒品自應於該施用
    毒品案件中宣告沒收，是上開扣案共同被告所有之甲基安非
    他命，與附表三編號6、7所示扣案被告甲○○、乙○○所有
    之「第一級毒品」海洛因各一包，均核與本件被告等所犯販
    賣或轉讓「第二級毒品」犯行全然無關，法院自不得宣告沒
    收。再因鑑驗使用而耗失之甲基安非他命既已滅失，自無庸
    宣告沒收銷燬。
  (二)其他應沒收之物品：
  1.附表三編號2所示上開甲基安非他命之外包裝袋，均具防止
    內容物裸露、逸出及潮濕功能，與編號3至5所示（即行動電
    話、斜削吸管及電子磅秤）均係被告甲○○所有供販賣甲基
    安非他命使用之物，均應依毒品危害防制條例第十九條第一
    項規定宣告沒收（同前所述，編號2所示上開甲基安非他命
    之外包裝袋，應於附表一編號17之犯行項下宣告沒收）。
  2.未扣案被告等販賣毒品所得共一萬六千五百元，亦應依毒品
    危害防制條例第十九條第一項規定分別宣告單獨或連帶沒收
    ，如全部或一部不能沒收時，分別以被告甲○○或與乙○○
    、黃瑞丞之財產連帶抵償之（詳如附表一所載）。
  (三)其他不應沒收之物品：
  1.扣案附表三編號6所示被告甲○○所有之筆記本是從事蚵農
    工作使用、大、中、小夾鏈袋均係收藏郵票使用、玻璃球管
    、酒精燈係施用安非他命使用、九千一百元是向鄰居阿婆借
    來要給兒子使用；編號7所示被告乙○○所有之小夾鏈袋係
    保管郵票使用；編號8所示共同被告黃瑞丞所有之玻璃球管
    、塑膠球管、填充器、小夾鏈袋、葡萄糖1包等物均係施用
    毒品使用等情，業據渠等供述在卷（原審卷(二)第一０一至
    一０二頁、警卷第十八頁）；而被告甲○○於附表一編號17
    與共同被告黃瑞丞販賣甲基安非他命與黃裕明之價款一千元
    ，係黃裕明事後再交付與被告甲○○之情，業據證人黃裕明
    證述明確（原審卷(二)第五一頁），是在共同被告黃瑞丞身上
    所查扣之一千六百元，亦難認係該次販賣甲基安非他命之所
    得，故此等部分之扣案物品與扣案共同被告黃瑞丞所有之
    0000000000號、0000000000號行動電話各一具，均無積極證
    據證明確係供本件犯行所用或因本件犯罪所得之物，且與本
    件犯行無關，爰不併予宣告沒收。
七、公訴意旨另以：被告乙○○與甲○○就上開販賣甲基安非他
    命與黃世文、黃裕明部分，除附表一編號8、9、16以外，亦
    均有犯意聯絡、行為分擔，均應論以共同正犯云云（原審卷
    (一)第二頁、第一０五頁至第一０七頁）。惟按刑事訴訟法第
    一百六十一條已於九十一年二月八日修正公布，修正後同條
    第一項規定：檢察官就被告犯罪事實，應負舉證責任，並指
    出證明之方法。因此，檢察官對於起訴之犯罪事實，應負提
    出證據及說服之實質舉證責任。倘其所提出之證據，不足為
    被告有罪之積極證明，或其闡明之證明方法，無從說服法官
    以形成被告有罪之心證，基於無罪推定之原則，自應為被告
    無罪判決之諭知（最高法院九十二年度台上字第一二八號判
    例意旨可資參照）。本件此部分犯行，經查：證人黃世文、
    黃裕明均係與被告甲○○聯絡，且分別僅向被告乙○○拿過
    二次、一次甲基安非他命等情，業據證人黃世文、黃裕明於
    原審審理中結證綦詳，而二人所述屬實，堪予採信，已如上
    述，自難認被告乙○○除附表一編號8、9、16以外，尚有何
    與黃世文、黃裕明接洽交易販賣甲基安非他命事宜之情事。
    而被告乙○○與甲○○雖於警詢及偵查中均坦承有共同販賣
    甲基安非他命之行為，然均同時敘明：係被告甲○○有時沒
    空，被告乙○○偶爾才會幫忙販送甲基安非他命之情，已論
    述如前，並未供承二人就所有販賣甲基安非他命犯行，均有
    犯意聯絡或行為分擔，亦難認被告乙○○除附表一編號8、9
    、16以外，尚有參與被告甲○○其他販賣甲基安非他命與黃
    世文、黃裕明之事實。此外，復查無其他積極證據足資證明
    被告乙○○有何公訴意旨所指之此部分犯行，基於無罪推定
    原則，此部分原應為被告乙○○無罪之諭知，惟公訴意旨認
    此部分若成立犯罪與前揭被告乙○○經論罪科刑部分具有接
    續犯之一罪關係（原審卷(一)第四頁、第一０六頁反面），本
    院就此部分即不另為無罪之諭知，附此敘明。
據上論結，應依刑事訴訟法第三百六十八條，判決如主文。
本案經檢察官劉得鉦到庭執行職務。
中    華    民    國    99    年    5     月    20    日
                  刑事第六庭    審判長法  官  沈揚仁
                                      法  官  賴純慧
                                      法  官  林英志
以上正本證明與原本無異。
如不服本判決應於收受送達後10日內向本院提出上訴書狀，其未
敘述上訴理由者，並得於提起上訴後10日內向本院補提理由書（
均須按他造當事人之人數附繕本）「切勿逕送上級法院」。
                                      書記官  廖文靜
中    華    民    國    99    年    5     月    20    日
附錄本判決論罪科刑法條全文：
毒品危害防制條例第4條（修正前）
製造、運輸、販賣第一級毒品者，處死刑或無期徒刑；處無期徒
刑者，得併科新臺幣1千萬元以下罰金。
製造、運輸、販賣第二級毒品者，處無期徒刑或7年以上有期徒
刑，得併科新臺幣7百萬元以下罰金。
製造、運輸、販賣第三級毒品者，處5年以上有期徒刑，得併科
新臺幣5百萬元以下罰金。
製造、運輸、販賣第四級毒品者，處3年以上10年以下有期徒刑
，得併科新臺幣3百萬元以下罰金。
製造、運輸、販賣專供製造或施用毒品之器具者，處1年以上7
年以下有期徒刑，得併科新臺幣1百萬元以下罰金。
前五項之未遂犯罰之。
毒品危害防制條例第4條（修正後）
製造、運輸、販賣第一級毒品者，處死刑或無期徒刑；處無期徒
刑者，得併科新臺幣2千萬元以下罰金。
製造、運輸、販賣第二級毒品者，處無期徒刑或7年以上有期徒
刑，得併科新臺幣1千萬元以下罰金。
製造、運輸、販賣第三級毒品者，處5年以上有期徒刑，得併科
新臺幣7百萬元以下罰金。
製造、運輸、販賣第四級毒品者，處3年以上10年以下有期徒刑
，得併科新臺幣3百萬元以下罰金。
製造、運輸、販賣專供製造或施用毒品之器具者，處1年以上7年
以下有期徒刑，得併科新臺幣1百萬元以下罰金。
前五項之未遂犯罰之。
藥事法第83條
明知為偽藥或禁藥，而販賣、供應、調劑、運送、寄藏、牙保、
轉讓或意圖販賣而陳列者，處7年以下有期徒刑，得併科新臺幣5
百萬元以下罰金。
犯前項之罪，因而致人於死者，處7年以上有期徒刑，致重傷者
，處3年以上12年以下有期徒刑。
因過失犯第1項之罪者，處2年以下有期徒刑、拘役或科新臺幣30
萬元以下罰金。
第1項之未遂犯罰之。
附表一：（販賣第二級毒品）
┌─┬────┬─────┬───────┬──────┬──────┐
│編│販賣對象│ 販賣時間 │交易地點、聯絡│交易金額（新│ 罪      刑 │
│號│        │          │方式          │臺幣）數量  │            │
├─┼────┼─────┼───────┼──────┼──────┤
│ 1│林憲昇  │97年8月間 │嘉義縣東石鄉東│向甲○○購買│甲○○販賣第│
│  │        │至同年9月 │石加油站前、嘉│2,000元之甲 │二級毒品，處│
│  │        │間某日    │義縣東石鄉猿樹│基安非他命1 │有期徒刑貳年│
│  │        │          │村頂寮121號。 │次。        │陸月，扣案附│
│  │        │          │              │            │表三編號3至5│
│  │        │          │              │            │所示之物均沒│
│  │        │          │              │            │收；未扣案販│
│  │        │          │              │            │賣第二級毒品│
│  │        │          │              │            │所得新臺幣貳│
│  │        │          │              │            │仟元沒收，如│
│  │        │          │              │            │全部或一部不│
│  │        │          │              │            │能沒收時，以│
│  │        │          │              │            │其財產抵償之│
│  │        │          │              │            │。          │
├─┼────┼─────┤              ├──────┼──────┤
│ 2│林憲昇  │97年8月間 │              │向甲○○購買│甲○○販賣第│
│  │        │至同年9月 │              │1,000元之甲 │二級毒品，處│
│  │        │間某日    │              │基安非他命1 │有期徒刑貳年│
│  │        │          │              │次。        │陸月，扣案附│
│  │        │          │              │            │表三編號3至5│
│  │        │          │              │            │所示之物均沒│
│  │        │          │              │            │收；未扣案販│
│  │        │          │              │            │賣第二級毒品│
│  │        │          │              │            │所得新臺幣壹│
│  │        │          │              │            │仟元沒收，如│
│  │        │          │              │            │全部或一部不│
│  │        │          │              │            │能沒收時，以│
│  │        │          │              │            │其財產抵償之│
│  │        │          │              │            │。          │
├─┼────┼─────┤              ├──────┼──────┤
│ 3│林憲昇  │97年8月間 │              │向甲○○購買│甲○○販賣第│
│  │        │至同年9月 │              │1,000元之甲 │二級毒品，處│
│  │        │間某日    │              │基安非他命1 │有期徒刑貳年│
│  │        │          │              │次。        │陸月，扣案附│
│  │        │          │              │            │表三編號3至5│
│  │        │          │              │            │所示之物均沒│
│  │        │          │              │            │收；未扣案販│
│  │        │          │              │            │賣第二級毒品│
│  │        │          │              │            │所得新臺幣壹│
│  │        │          │              │            │仟元沒收，如│
│  │        │          │              │            │全部或一部不│
│  │        │          │              │            │能沒收時，以│
│  │        │          │              │            │其財產抵償之│
│  │        │          │              │            │。          │
├─┼────┼─────┤              ├──────┼──────┤
│ 4│林憲昇  │97年8月間 │              │向甲○○購買│甲○○販賣第│
│  │        │至同年9月 │              │1,000元之甲 │二級毒品，處│
│  │        │間某日    │              │基安非他命1 │有期徒刑貳年│
│  │        │          │              │次。        │陸月，扣案附│
│  │        │          │              │            │表三編號3至5│
│  │        │          │              │            │所示之物均沒│
│  │        │          │              │            │收；未扣案販│
│  │        │          │              │            │賣第二級毒品│
│  │        │          │              │            │所得新臺幣壹│
│  │        │          │              │            │仟元沒收，如│
│  │        │          │              │            │全部或一部不│
│  │        │          │              │            │能沒收時，以│
│  │        │          │              │            │其財產抵償之│
│  │        │          │              │            │。          │
├─┼────┼─────┼───────┼──────┼──────┤
│ 5│黃世文  │97年9月30 │嘉義縣東石鄉東│向甲○○購買│甲○○販賣第│
│  │        │日晚間10時│石加油站前。  │1,000元之甲 │二級毒品，處│
│  │        │許        │              │基安非他命1 │有期徒刑貳年│
│  │        │          │              │次。        │陸月，扣案附│
│  │        │          │              │            │表三編號3至5│
│  │        │          │              │            │所示之物均沒│
│  │        │          │              │            │收；未扣案販│
│  │        │          │              │            │賣第二級毒品│
│  │        │          │              │            │所得新臺幣壹│
│  │        │          │              │            │仟元沒收，如│
│  │        │          │              │            │全部或一部不│
│  │        │          │              │            │能沒收時，以│
│  │        │          │              │            │其財產抵償之│
│  │        │          │              │            │。          │
├─┼────┼─────┼───────┼──────┼──────┤
│ 6│黃世文  │97年9月間 │嘉義縣東石鄉東│向甲○○購買│甲○○販賣第│
│  │        │至同年10月│石加油站前等處│1,000元之甲 │二級毒品，處│
│  │        │間某日    │。            │基安非他命1 │有期徒刑貳年│
│  │        │          │              │次。        │陸月，扣案附│
│  │        │          │              │            │表三編號3至5│
│  │        │          │              │            │所示之物均沒│
│  │        │          │              │            │收；未扣案販│
│  │        │          │              │            │賣第二級毒品│
│  │        │          │              │            │所得新臺幣壹│
│  │        │          │              │            │仟元沒收，如│
│  │        │          │              │            │全部或一部不│
│  │        │          │              │            │能沒收時，以│
│  │        │          │              │            │其財產抵償之│
│  │        │          │              │            │。          │
├─┼────┼─────┤              ├──────┼──────┤
│ 7│黃世文  │97年9月間 │              │向甲○○購買│甲○○販賣第│
│  │        │至同年10月│              │1,000元之甲 │二級毒品，處│
│  │        │間某日    │              │基安非他命1 │有期徒刑貳年│
│  │        │          │              │次。        │陸月，扣案附│
│  │        │          │              │            │表三編號3至5│
│  │        │          │              │            │所示之物均沒│
│  │        │          │              │            │收；未扣案販│
│  │        │          │              │            │賣第二級毒品│
│  │        │          │              │            │所得新臺幣壹│
│  │        │          │              │            │仟元沒收，如│
│  │        │          │              │            │全部或一部不│
│  │        │          │              │            │能沒收時，以│
│  │        │          │              │            │其財產抵償之│
│  │        │          │              │            │。          │
├─┼────┼─────┼───────┼──────┼──────┤
│ 8│黃世文  │97年9月間 │先與甲○○聯絡│向甲○○、趙│甲○○、趙天│
│  │        │至同年10月│後，至嘉義縣東│天順購買1,00│順共同販賣第│
│  │        │間某日    │石鄉猿樹村頂寮│0元之甲基安 │二級毒品，夏│
│  │        │          │121號向乙○○ │非他命1次。 │碧娥處有期徒│
│  │        │          │拿取甲基安非他│            │刑貳年陸月，│
│  │        │          │命，並交付價款│            │乙○○處有期│
│  │        │          │與乙○○收受。│            │徒刑肆年，扣│
│  │        │          │              │            │案附表三編號│
│  │        │          │              │            │3至5所示之物│
│  │        │          │              │            │均沒收；未扣│
│  │        │          │              │            │案甲○○與趙│
│  │        │          │              │            │天順共同販賣│
│  │        │          │              │            │第二級毒品所│
│  │        │          │              │            │得新臺幣壹仟│
│  │        │          │              │            │元應連帶沒收│
│  │        │          │              │            │，如全部或一│
│  │        │          │              │            │部不能沒收時│
│  │        │          │              │            │，以甲○○與│
│  │        │          │              │            │乙○○之財產│
│  │        │          │              │            │連帶抵償之。│
├─┼────┼─────┤              ├──────┼──────┤
│ 9│黃世文  │97年9月間 │              │向甲○○、趙│甲○○、趙天│
│  │        │至同年10月│              │天順購買1,00│順共同販賣第│
│  │        │間某日    │              │0元之甲基安 │二級毒品，夏│
│  │        │          │              │非他命1次。 │碧娥處有期徒│
│  │        │          │              │            │刑貳年陸月，│
│  │        │          │              │            │乙○○處有期│
│  │        │          │              │            │徒刑肆年，扣│
│  │        │          │              │            │案附表三編號│
│  │        │          │              │            │3至5所示之物│
│  │        │          │              │            │均沒收；未扣│
│  │        │          │              │            │案甲○○與趙│
│  │        │          │              │            │天順共同販賣│
│  │        │          │              │            │第二級毒品所│
│  │        │          │              │            │得新臺幣壹仟│
│  │        │          │              │            │元應連帶沒收│
│  │        │          │              │            │，如全部或一│
│  │        │          │              │            │部不能沒收時│
│  │        │          │              │            │，以甲○○與│
│  │        │          │              │            │乙○○之財產│
│  │        │          │              │            │連帶抵償之。│
├─┼────┼─────┼───────┼──────┼──────┤
│10│李冠詠  │97年9月下 │嘉義縣東石鄉東│向甲○○購買│甲○○販賣第│
│  │        │旬至同年10│石加油站前。  │1,000元之甲 │二級毒品，處│
│  │        │月上旬某日│              │基安非他命1 │有期徒刑貳年│
│  │        │          │              │次。        │陸月，扣案附│
│  │        │          │              │            │表三編號3至5│
│  │        │          │              │            │所示之物均沒│
│  │        │          │              │            │收；未扣案販│
│  │        │          │              │            │賣第二級毒品│
│  │        │          │              │            │所得新臺幣壹│
│  │        │          │              │            │仟元沒收，如│
│  │        │          │              │            │全部或一部不│
│  │        │          │              │            │能沒收時，以│
│  │        │          │              │            │其財產抵償之│
│  │        │          │              │            │。          │
├─┼────┼─────┤              ├──────┼──────┤
│11│李冠詠  │97年9月下 │              │向甲○○購買│甲○○販賣第│
│  │        │旬至同年10│              │1,000元之甲 │二級毒品，處│
│  │        │月上旬某日│              │基安非他命1 │有期徒刑貳年│
│  │        │          │              │次。        │陸月，扣案附│
│  │        │          │              │            │表三編號3至5│
│  │        │          │              │            │所示之物均沒│
│  │        │          │              │            │收；未扣案販│
│  │        │          │              │            │賣第二級毒品│
│  │        │          │              │            │所得新臺幣壹│
│  │        │          │              │            │仟元沒收，如│
│  │        │          │              │            │全部或一部不│
│  │        │          │              │            │能沒收時，以│
│  │        │          │              │            │其財產抵償之│
│  │        │          │              │            │。          │
├─┼────┼─────┤              ├──────┼──────┤
│12│李冠詠  │97年9月下 │              │向甲○○購買│甲○○販賣第│
│  │        │旬至同年10│              │1,000元之甲 │二級毒品，處│
│  │        │月上旬某日│              │基安非他命1 │有期徒刑貳年│
│  │        │          │              │次。        │陸月，扣案附│
│  │        │          │              │            │表三編號3至5│
│  │        │          │              │            │所示之物均沒│
│  │        │          │              │            │收；未扣案販│
│  │        │          │              │            │賣第二級毒品│
│  │        │          │              │            │所得新臺幣壹│
│  │        │          │              │            │仟元沒收，如│
│  │        │          │              │            │全部或一部不│
│  │        │          │              │            │能沒收時，以│
│  │        │          │              │            │其財產抵償之│
│  │        │          │              │            │。          │
├─┼────┼─────┼───────┼──────┼──────┤
│13│黃裕明  │97年10月至│嘉義縣東石鄉東│向甲○○購買│甲○○販賣第│
│  │        │同年12月間│石村171之1號、│500元之甲基 │二級毒品，處│
│  │        │某日      │嘉義縣東石鄉猿│安非他命1次 │有期徒刑貳年│
│  │        │          │樹村頂寮121號 │。          │陸月，扣案附│
│  │        │          │。            │            │表三編號3至5│
│  │        │          │              │            │所示之物均沒│
│  │        │          │              │            │收；未扣案販│
│  │        │          │              │            │賣第二級毒品│
│  │        │          │              │            │所得新臺幣伍│
│  │        │          │              │            │佰元沒收，如│
│  │        │          │              │            │全部或一部不│
│  │        │          │              │            │能沒收時，以│
│  │        │          │              │            │其財產抵償之│
│  │        │          │              │            │。          │
├─┼────┼─────┤              ├──────┼──────┤
│14│黃裕明  │97年10月至│              │向甲○○購買│甲○○販賣第│
│  │        │同年12月間│              │500元之甲基 │二級毒品，處│
│  │        │某日      │              │安非他命1次 │有期徒刑貳年│
│  │        │          │              │。          │陸月，扣案附│
│  │        │          │              │            │表三編號3至5│
│  │        │          │              │            │所示之物均沒│
│  │        │          │              │            │收；未扣案販│
│  │        │          │              │            │賣第二級毒品│
│  │        │          │              │            │所得新臺幣伍│
│  │        │          │              │            │佰元沒收，如│
│  │        │          │              │            │全部或一部不│
│  │        │          │              │            │能沒收時，以│
│  │        │          │              │            │其財產抵償之│
│  │        │          │              │            │。          │
├─┼────┼─────┤              ├──────┼──────┤
│15│黃裕明  │97年10月至│              │向甲○○購買│甲○○販賣第│
│  │        │同年12月間│              │500元之甲基 │二級毒品，處│
│  │        │某日      │              │安非他命1次 │有期徒刑貳年│
│  │        │          │              │。          │陸月，扣案附│
│  │        │          │              │            │表三編號3至5│
│  │        │          │              │            │所示之物均沒│
│  │        │          │              │            │收；未扣案販│
│  │        │          │              │            │賣第二級毒品│
│  │        │          │              │            │所得新臺幣伍│
│  │        │          │              │            │佰元沒收，如│
│  │        │          │              │            │全部或一部不│
│  │        │          │              │            │能沒收時，以│
│  │        │          │              │            │其財產抵償之│
│  │        │          │              │            │。          │
├─┼────┼─────┼───────┼──────┼──────┤
│16│黃裕明  │97年10月至│先與甲○○聯絡│向甲○○、趙│甲○○、趙天│
│  │        │同年12月間│後，至嘉義縣東│天順購買1,00│順共同販賣第│
│  │        │某日      │石鄉猿樹村頂寮│0元之甲基安 │二級毒品，夏│
│  │        │          │121號向乙○○ │非他命1次。 │碧娥處有期徒│
│  │        │          │拿取甲基安非他│            │刑貳年陸月，│
│  │        │          │命，嗣後再交付│            │乙○○處有期│
│  │        │          │價款與甲○○收│            │徒刑肆年，扣│
│  │        │          │受。          │            │案附表三編號│
│  │        │          │              │            │3至5所示之物│
│  │        │          │              │            │均沒收；未扣│
│  │        │          │              │            │案甲○○與趙│
│  │        │          │              │            │天順共同販賣│
│  │        │          │              │            │第二級毒品所│
│  │        │          │              │            │得新臺幣壹仟│
│  │        │          │              │            │元應連帶沒收│
│  │        │          │              │            │，如全部或一│
│  │        │          │              │            │部不能沒收時│
│  │        │          │              │            │，以甲○○與│
│  │        │          │              │            │乙○○之財產│
│  │        │          │              │            │連帶抵償之。│
├─┼────┼─────┼───────┼──────┼──────┤
│17│黃裕明  │97年12月7 │先與甲○○聯絡│向甲○○、黃│甲○○共同販│
│  │        │日下午某時│後，至嘉義縣東│瑞丞購買1,00│賣第二級毒品│
│  │        │          │石鄉東石村171 │0元之甲基安 │，處有期徒刑│
│  │        │          │之1號附近向黃 │非他命1次。 │貳年陸月，扣│
│  │        │          │瑞丞拿取甲基安│            │案附表三編號│
│  │        │          │命，嗣後再交付│            │1所示之第二 │
│  │        │          │價款與甲○○收│            │級毒品甲基安│
│  │        │          │受。          │            │非他命參包（│
│  │        │          │              │            │驗前淨重分別│
│  │        │          │              │            │為零點肆壹壹│
│  │        │          │              │            │公克、零點柒│
│  │        │          │              │            │伍參公克、壹│
│  │        │          │              │            │點零貳壹公克│
│  │        │          │              │            │，驗餘淨重分│
│  │        │          │              │            │別為零點肆零│
│  │        │          │              │            │陸公克、零點│
│  │        │          │              │            │柒肆捌公克、│
│  │        │          │              │            │壹點零壹陸公│
│  │        │          │              │            │克）均沒收銷│
│  │        │          │              │            │燬、編號2至5│
│  │        │          │              │            │所示之物均沒│
│  │        │          │              │            │收；未扣案與│
│  │        │          │              │            │黃瑞丞共同販│
│  │        │          │              │            │賣第二級毒品│
│  │        │          │              │            │所得新臺幣壹│
│  │        │          │              │            │仟元應與黃瑞│
│  │        │          │              │            │丞連帶沒收，│
│  │        │          │              │            │如全部或一部│
│  │        │          │              │            │不能沒收時，│
│  │        │          │              │            │以其與黃瑞丞│
│  │        │          │              │            │之財產連帶抵│
│  │        │          │              │            │償之。      │
└─┴────┴─────┴───────┴──────┴──────┘
附表二：（轉讓禁藥）
┌─┬───┬─────┬────┬─────────┐
│編│轉 讓 │轉讓時間、│轉讓數量│    罪      刑    │
│號│對 象 │地點      │        │                  │
├─┼───┼─────┼────┼─────────┤
│1 │黃瑞丞│97年12月1 │無償轉讓│甲○○犯藥事法第83│
│  │      │日至同年月│重量不詳│條第1項之轉讓禁藥 │
│  │      │17日間某日│惟未達淨│罪，處有期徒刑柒月│
│  │      │，在嘉義縣│重10公克│。                │
│  │      │東石鄉猿樹│之甲基安│                  │
│  │      │村頂寮121 │非他命。│                  │
│  │      │號。      │        │                  │
├─┼───┼─────┼────┼─────────┤
│2 │黃瑞丞│97年12月1 │無償轉讓│甲○○犯藥事法第83│
│  │      │日至同年月│重量不詳│條第1項之轉讓禁藥 │
│  │      │17日間某日│惟未達淨│罪，處有期徒刑柒月│
│  │      │，在嘉義縣│重10公克│。                │
│  │      │東石鄉猿樹│之甲基安│                  │
│  │      │村頂寮121 │非他命。│                  │
│  │      │號。      │        │                  │
└─┴───┴─────┴────┴─────────┘
附表三：（扣案物品）
┌─┬───────┬───────┬────────┐
│編│ 物 品 名 稱  │  數      量  │  備       註   │
│號│              │              │                │
├─┼───────┼───────┼────────┤
│1 │甲基安非他命  │3包           │甲○○所有，驗前│
│  │              │              │淨重分別為0.411 │
│  │              │              │公克、0.753公克 │
│  │              │              │、1.021公克，驗 │
│  │              │              │餘淨重分別為0.40│
│  │              │              │6公克、0.748公克│
│  │              │              │、1.016公克     │
├─┼───────┼───────┼────────┤
│2 │外包裝袋      │3個           │甲○○所有，盛裝│
│  │              │              │上開甲基安非他命│
│  │              │              │使用            │
├─┼───────┼───────┼────────┤
│3 │0000000000號行│1具（含SIM卡1 │甲○○所有      │
│  │動電話        │張）          │                │
├─┼───────┼───────┼────────┤
│4 │斜削吸管      │3支           │甲○○所有      │
├─┼───────┼───────┼────────┤
│5 │電子磅秤      │2臺           │甲○○所有      │
├─┼───────┴───────┼────────┤
│6 │筆記本1本、大夾鏈袋3包、中夾鏈│甲○○所有，不沒│
│  │袋1包、小夾鏈袋1包、玻璃球管2 │收              │
│  │支、海洛因1包、現金9,100元及酒│                │
│  │酒精燈2個                     │                │
├─┼───────────────┼────────┤
│7 │海洛因1包、小夾鏈袋1包        │乙○○所有，不沒│
│  │                              │收              │
├─┼───────────────┼────────┤
│8 │甲基安非他命1包、玻璃球管1支、│黃瑞丞所有，不沒│
│  │塑膠球管2支、填充器3支、小夾鍵│收              │
│  │袋10個（5個已使用）、葡萄糖1包│                │
│  │、0000000000號、0000000000號行│                │
│  │動電話各1具及現金1,600元      │                │
└─┴───────────────┴────────┘
（以下空白）

司法院資訊處製作；財團法人民間司法改革基金會備份。
